臺灣花蓮地方法院民事裁定　　　　　　　96年度聲繼字第25號
聲　請　人　乙○○
代　理　人　甲○○
相　對　人　丙○○
上列聲請人聲明繼承被繼承人丙○○遺產事件，本院裁定如下：
    主  文
聲請駁回。
程序費用由聲請人負擔。
    理  由
一、本件聲請意旨略以：聲請人乙○○為大陸地區人民，係被繼
    承人丙○○之子，依民法第1138條第1款規定為第一順位繼
    承人，對被繼承人丙○○之遺產有繼承權，爰依臺灣地區與
    大陸地區人民關係條例第66條規定聲明繼承丙○○之在臺遺
    產云云。
二、按大陸地區人民繼承臺灣地區人民之遺產，應於繼承開始起
    3年內以書面向被繼承人住所地之法院為繼承之表示，臺灣
    地區與大陸地區人民關係條例第66條第1項前段定有明文。
    故依臺灣地區與大陸地區人民關係條例第66條第1項前段規
    定向法院聲明繼承者，限於被繼承人在大陸地區之繼承人。
    經查，本件聲請人主張其為被繼承人丙○○在大陸地區之兒
    子，固據聲請人提出中華人民共和國廣東省梅縣公證處2007
  　梅證字第110號公證書為證，並經財團法人海峽交流基金會
    以96核字第015779號函認證而得認為其形式為真正；然該證
    明書之內容是否符合事實，該基金會並無從得知，尚不能僅
    憑上開經認證之公證書遽認聲明人之主張為真實。而就被繼
    承人丙○○於一九二四年十一月二十七日 (即民國13年11月
    27日)出生，而聲請人乙○○係一九三六年八月十二日 (即
    民國25年8月12日)出生之人，兩人相差尚未達十二歲，聲請
    人主張其為被繼承人丙○○之子，顯不合常理，此有中華人
    民共和國廣東省梅縣公證處2007梅證字第110號公證書及戶
    籍謄本在卷可查。聲請人雖主張被繼承人丙○○係出生於西
    元一九一八年 (民國7年)而非如我國戶籍登記上之一九二四
    年，並經本院於96年5月30日裁定聲請人補正能夠證明之證
    明方式，惟聲請人迄今仍未補正，僅泛以與本件無關之信件
    影本及墳墓照片主張聲請人即被繼承人之子，實有未合。且
    聲請人所提供之中華人民共和國廣東省梅縣公證處2007梅證
    字第110號公證書亦記載被繼承人出生於一九二四年十一月
    二十七日 (民國13年11月27日)，更可證明聲請人主張被繼
    承人係於一九一八年出生，並非真實。又依聲請人所提出之
    賴鈺良書信資料，為賴鈺良與被繼承人往來書信，內容未提
    及聲請人，亦與聲請人無關。另經本院依職權向國防部及花
    蓮縣後備指揮部調閱被繼承人之兵籍資料，該資料並未載聲
    請人子嗣之文字，更未有聲請人為被繼承人兒子之記載，亦
    有國防部參謀本部人事參謀次長室96年7月5日選道字第0960
    009531號及花蓮縣後備指揮部96年7月16日昊信字第0960002
    654號函存卷可按。是聲請人乙○○是否為丙○○在大陸地
    區之兒子，容有疑義；聲請人又未能提出其他證據證明其與
    被繼承人之關係，尚難以聲明人所提之書證即認其主張為真
    正。從而，本件聲請人聲明繼承，於法未合，應予駁回。
三、依非訟事件法第21條第1項前段，裁定如主文。
中　　華　　民　　國　　96　　年　　8 　　月　　2 　　日
                            臺灣花蓮地方法院家事法庭
                                法    　官  陳 世 博
正本係照原本作成。
如對本裁定抗告，須於裁定送達後10日之不變期間內，向本院提
出抗告狀，並繳納抗告費新臺幣1,000元
                                法院書記官　蔡 芬 芳
中　　華　　民　　國　　96　　年　　8　　月　　2　　日
